臺灣臺南地方法院刑事判決　　　　　　　100年度訴字第388號
公　訴　人　臺灣臺南地方法院檢察署檢察官
被　　　告　趙河山
上列被告因違反毒品危害防制條例案件，經檢察官提起公訴（一
百年度毒偵字第三０四號），因被告於準備程序中就被訴事實為
有罪之陳述，經本院合議庭裁定改依簡式審判程序審理，茲判決
如下：
    主  文
趙河山施用第一級毒品，處有期徒刑捌月。
    事實及理由
一、本件犯罪事實及證據，除犯罪事實部分應更正為「趙河山前
    於民國九十四年間因施用毒品案件，經本院於九十四年七月
    二十六日以九十四年度毒聲字第五八三號裁定令入勒戒處所
    觀察、勒戒，因有繼續施用毒品之傾向，經本院於九十四年
    十二月二十八日以九十四年度毒聲字第一０四五號裁定令入
    戒治處所強制戒治，於九十七年三月十八日停止戒治釋放，
    於九十七年七月七日執行完畢，並經臺灣臺南地方法院檢察
    署檢察官於九十七年三月二十日以九十七年度戒毒偵字第七
    一號為不起訴處分確定。詎仍不知悔改，於強制戒治執行完
    畢釋放後五年內，復基於施用第一級毒品海洛因之犯意，於
    九十九年十一月十八日凌晨四、五時許，在其位於臺南市○
    ○區○○街95巷5號住處內，以針筒注射方式施用第一級毒
    品海洛因一次。嗣警於同年月十九日因故盤查趙河山且獲得
    趙河山同意後採尿送驗，始循線查知上情。」等語，及證據
    部分應補正「被告趙河山於本院審理時之自白」外，餘均引
    用檢察官起訴書之記載（如附件）。
二、按本件被告趙河山所犯係死刑、無期徒刑、最輕本刑為三年
    以上有期徒刑以外之罪，其於本院訊問時就前揭被訴事實為
    有罪之陳述，經本院告知簡式審判程序之旨，並聽取其與公
    訴人之意見後，本院認無不得或不宜改依簡式審判程序進行
    之處，爰依刑事訴訟法第二百七十三條之一第一項、第二百
    八十四條之一，裁定進行簡式審判程序，並不受刑事訴訟法
    第一百五十九條第一項證據能力規定之限制，合先敘明。
三、再按海洛因為毒品危害防制條例第二條第二項第一款所規定
    之第一級毒品，依法不得無故持有及施用。是核被告所為，
    係犯毒品危害防制條例第十條第一項之施用第一級毒品罪。
    其施用前持有毒品海洛因之低度行為，為其施用毒品之高度
    行為所吸收，不另論罪。查被告前於九十六年間因轉讓第一
    級毒品案件，經本院於九十七年六月二十五日以九十七年度
    訴字第五九九號判處有期徒刑一年八月確定，於九十八年十
    月十六日縮刑期滿假釋出監，所餘刑期六月四日付保護管束
    ，原應於九十九年四月二十日保護管束期滿執行完畢一節，
    雖有卷附臺灣高等法院被告前案紀錄表一份可按，惟被告於
    九十九年一至二月間因另犯四起施用第一、二級毒品案件，
    經本院於九十九年十月二十七日以九十九年度訴字第九七一
    號分別判處有期徒刑十月、八月、四月及四月，應執行有期
    徒刑一年八月確定，被告上開轉讓毒品案件之假釋因而遭撤
    銷，所餘刑期則與上揭施用毒品案件接續執行，至今尚未執
    行完畢等情，亦有上開臺灣高等法院被告前案紀錄表一份在
    卷可參，則公訴人以被告上開轉讓毒品案件業已於九十九年
    四月二十日執行完畢，而被告於該案執行完畢五年後再犯本
    案，為累犯，應依法加重其刑云云，即屬有誤。至被告於本
    院審理時雖辯稱：其於本案為警查獲時，曾主動供出毒品來
    源，並因而查獲謝福源有販賣其毒品之犯行，應減輕或免除
    其刑云云，惟觀諸被告於九十九年十一月十九日為警查獲時
    所製作之筆錄，其中被告僅曾告知警方販賣其毒品之人係一
    姓名年籍均不詳綽號「雞仔」之男子，此外就「雞仔」之詳
    細年籍資料、聯絡方式全都答稱不清楚，並不足以讓警方據
    以查獲毒品來源外，另以案外人謝福源所涉本院九十九年度
    訴字第一七六一號販賣毒品等案件之起訴書所載，亦可知警
    方查獲謝福源曾於九十九年十一月四日二次販賣毒品予被告
    趙河山，係因於九十九年十一月初即已先向本院聲請對謝福
    源所使用之0000000000號、0000000000號行動電話實施通訊
    監察後查獲，並非被告趙河山供出而查獲，是被告辯稱本案
    係其主動供出毒品來源而查獲販賣毒品予其施用之案外人謝
    福源，應予減輕或免除其刑云云，即屬無據，不應准許。爰
    審酌被告前有施用及轉讓毒品前科，素行不佳，其於九十七
    年間經強制戒治執行完畢釋放後，僅只二年餘即再犯本案，
    顯見被告並無戒除毒癮之意，惟施用毒品仍屬自戕行為，且
    其犯後坦承犯行，態度良好等一切情狀，量處如主文所示之
    刑，以示懲儆。
四、應依刑事訴訟法第二百七十三條之一第一項、第二百九十九
    條第一項前段、第三百十條之二、第四百五十四條第二項，
    毒品危害防制條例第十條第一項，刑法第十一條前段，判決
    如主文。
五、如不服本判決，應於收受本判決後十日內向本院提出上訴書
    狀。
本案經檢察官王惠芬到庭執行職務。
中    華    民    國   100    年    4     月    29    日
                  刑事第五庭    法  官  劉秀君
以上正本證明與原本無異。
如不服本判決應於收受本判決後10日內向本院提出上訴書狀，並
應敘述具體理由。其未敘述上訴理由者，應於上訴期間屆滿後20
日內向本院補提理由書狀（均須按他造當事人之人數附繕本）「
切勿逕送上級法院」。
                                書記官  曾盈靜
中    華    民    國   100    年    4     月    30    日
附錄法條：
毒品危害防制條例第10條
施用第一級毒品者，處 6 月以上 5 年以下有期徒刑。
施用第二級毒品者，處 3 年以下有期徒刑。
附件：
臺灣臺南地方法院檢察署檢察官起訴書
                                    100年度毒偵字第304號
    被      告  趙河山  男  42歲（民國○○年○月○○日生）
                        住臺南市○○區○○里○○街95巷5
                        號
                      （現於法務部矯正署臺南分監執行中）
                        國民身分證統一編號：Ｚ000000000號
上列被告因違反毒品危害防制條例案件，業經偵查終結，認為應
提起公訴，茲將犯罪事實及證據並所犯法條敘述如下：
        犯罪事實
一、趙河山前因施用毒品案件，經送觀察、勒戒後，認無繼續毒
    品之傾向，於民國97年3 月18日停止戒治釋放，並由本署檢
    察官於97年3月20日以97年度戒毒偵字第71號為不起訴處分
    在案。又於97年6月25日，因犯轉讓第一級毒品罪，經臺灣
    臺南地方法院判處有期徒刑1年8月確定，於98年10月16日因
    縮短刑期假釋出監，並於99年4月20日期滿，以已執行論。
    詎猶不知悔改，於強制戒治執行完畢釋放後5年內，復基於
    施用第一級毒品海洛因之犯意，於99年11月18日4、5時，在
    臺南市○○區○○街95巷5號住處內，以注射方式施用第一
    級毒品海洛因1次。嗣於同年月19日為警採尿送驗後查知上
    情。
二、案經臺南市政府警察局麻豆分局移送偵辦。
        證據並所犯法條
一、證據清單
┌──┬───────────┬───────────┐
│編號│       證據名稱       │       待證事實       │
├──┼───────────┼───────────┤
│ 一 │被告趙河山警詢及本署偵│被告確有施用第一級毒品│
│    │訊時供述              │海洛因之事實。        │
├──┼───────────┼───────────┤
│ 二 │應受尿液採驗人尿液檢體│被告於99年11月19日為警│
│    │送驗記錄表1紙         │採集尿液，尿液編號為  │
│    │                      │OＺ00000000000號。     │
├──┼───────────┼───────────┤
│ 三 │長榮大學確認報告報告1 │被告確有施用第一級毒品│
│    │紙                    │之事實。              │
├──┼───────────┼───────────┤
│ 四 │本署刑案資料查註紀錄表│被告於強制戒治完畢釋放│
│    │各1份                 │後5 年內，故意再犯本件│
│    │                      │施用第一級毒品罪嫌之事│
│    │                      │實。                  │
└──┴───────────┴───────────┘
二、核被告所為，係犯毒品危害防制條例第10條第1項之施用第
    一級毒品罪嫌。又查被告前有如事實欄所載之論罪科刑及執
    行情形，有本署刑案資料查註紀錄表附卷可憑，其於徒刑執
    行完畢5 年內，故意再犯本件有期徒刑以上之罪，為累犯，
    請依刑法第47條第1 項規定加重其刑。
三、依刑事訴訟法第251條第1項提起公訴。
    此  致
臺灣臺南地方法院
中    華    民    國   100    年    2     月    24    日
                       檢察官   林仲斌
本件證明與原本無異
中    華    民    國   100    年    3     月    7     日
                       書記官   張淑茹
所犯法條
毒品危害防制條例第10條
施用第一級毒品者，處 6 月以上 5 年以下有期徒刑。
施用第二級毒品者，處 3 年以下有期徒刑。